【裁判字號】    99,抗,822
【裁判日期】    990917
【裁判案由】    聲請具保停止羈押
【裁判全文】
臺灣高等法院臺中分院刑事裁定           99年度抗字第822號
抗 告 人
即 被 告  甲○○
上抗告人因犯竊盜案件，不服臺灣苗栗地方法院中華民國99年8
月25日之羈押裁定（99年度偵聲字第88號），提起抗告，本院裁
定如下：
    主  文
抗告駁回。
    理  由
一、抗告意旨略以：抗告人即被告（下稱被告）甲○○對於所犯
    本案竊盜犯行，均坦承不諱，且另犯他案竊盜案件亦已自首
    在案，足見被告犯後已深具悔悟，自願接受追訴、審判與執
    行。又被告之所以會犯下多起竊盜案件，實因被告之妻病痛
    纏身，且患有重度憂鬱症等疾病始迫於無奈鋌而走險，爰請
    求鈞院審酌上情，撤銷原裁定，准予具保停止羈押，以便被
    告得以安頓妻子生活起居，往後能安心服刑等語。
二、按「被告經法官訊問後，認為犯下列各款之罪，其嫌疑重大
    ，有事實足認為有反覆實施同一犯罪之虞，而有羈押之必要
    者，得羈押之：五、刑法第320條、第321條之竊盜罪。」刑
    事訴訟法第101條之1第1項第5款定有明文。
三、次按刑事訴訟法第101條之l第l項第5款係所謂預防性羈押，
    其立法目的乃因該條所列各項犯罪，一般而言，對於他人生
    命、身體、財產有重大之侵害，對社會治安破壞甚鉅，而其
    犯罪性質，從實證之經驗而言，犯罪行為人多有一再觸犯、
    反覆為之之傾向，故為避免此種犯罪型態之行為人，在同一
    社會環境條件下，再次興起犯罪之意念而再為相同犯罪，因
    此透過拘束其身體自由之方式以避免之。是法院依該條規定
    決定是否應予羈押時，並不須有積極證據足認其確實準備或
    預備再為同一之犯罪，而僅須由其犯罪之歷程觀察，足認被
    告犯罪行為並未有明顯之改善，而可使人相信無特殊例外情
    況下，被告仍有再為同一犯罪之危險，即可認定反覆實施該
    條犯罪之虞，再以此種再犯危險，客觀上並無其他途徑可以
    避免，即可執行上開預防性羈押。
四、本院查：
  (一)本件被告前因檢察官聲請羈押，經原審訊問後，被告坦承竊
    盜犯行，犯罪嫌疑已屬重大，前復有多次竊盜前科，甫於民
    國99年4月份假釋期滿，再犯本案竊盜，且另涉有其他竊盜
    案件偵查中，有事實足認有反覆實施同一犯罪之虞，非予羈
    押，顯難進行追訴、審判或執行，而有羈押之必要，原審乃
    諭命自99年7月23日起執行羈押等情，有原審99年7月23日訊
    問筆錄暨押票l紙在卷可稽（99年聲羈字第191號卷第3至6、
    20頁。
  (二)又法院對被告依據刑事訴訟法第101條之l執行預防性羈押，
    其目的係為避免被告再反覆實施同一犯罪，危害社會治安，
    而對被告所實施之剝奪人身自由之強制處分。為保護社會大
    眾免於受其繼續之侵害，在符合比例原則之前提下，自得對
    於被告作預防性羈押。是以對被告有無羈押之必要，當由法
    院依上述羈押之目的，依職權為目的性裁量。查本件被告有
    多次竊盜前科，甫於99年4月假釋期滿，且另涉有數起竊盜
    案件尚在偵查中，此有臺灣高等法院被告前案紀錄表l份附
    卷足參。詎被告再為本件之竊盜犯行，顯見被告自制力薄弱
    ，有事實足認其有反覆實施同一犯罪之虞，若不繼續對被告
    實施羈押，恐有危害社會治安之虞，為保護社會大眾免於受
    其繼續之侵害，堪認仍有繼續羈押被告之必要，且不因被告
    坦承犯行，即可認其已無反覆實施上開犯行之可能，足認原
    審當初對被告執行羈押之該項原因仍繼續存在，要難因具保
    而使之消滅。
  (三)再者，被告於99年7月23日原審行羈押訊問時，對於其所涉
    之本件竊盜犯行坦承不諱，且有相關證人之指述在卷可佐，
    足徵被告犯罪嫌疑重大。依其所涉案件情節及偵查進度觀之
    ，非予羈押，顯難進行追訴及確保將來審判進行或執行目的
    ，而仍有羈押之必要。原審認被告有羈押之必要裁定予以羈
    押，經核並無不合。被告上開抗告所指謂其妻患有重度憂鬱
    症之重大疾病，需被告返家安頓妻子生活起居云云，故值堪
    同情，惟與羈押之原因無涉，且非法定停止羈押事由。此外
    ，復查無被告有刑事訴訟法第114條各款所定不得駁回具保
    停止羈押聲請之情形。從而，被告所提之抗告，為無理由，
    應予駁回。
五、據上論斷，應依刑事訴訟法第413條，裁定如主文。
中    華    民    國    99    年     9     月    17   日
            刑事第九庭  審判長法  官  江  德  千
                              法  官  莊  深  淵
                              法  官  賴  妙  雲
以上正本證明與原本無異。
不得再抗告。
                              書記官  陳  三  軫
中    華    民    國    99    年     9     月    17   日

司法院資訊處製作；財團法人民間司法改革基金會備份。
